# 以未分配利润转增注册资本，自然人股东需要缴纳个人所得税

提问人：Wolf9966 时间：2013-04-20 17:27:33
有限公司以未分配利润转增注册资本，自然人股东需要缴纳个人所得税，个人认为这样对自然人股东有点不合理，没拿到现金分红，却要支付税金？有人建议先分一部分现金红，再转。 请各位老师评价。。。谢谢！

回答人：chenyiwei
税法上是视同为先进行现金股利分配，股东随即以该项现金股利对公司增资。所以就此向股东课税并无不合理之处。